---
title: "Graficzna analiza danych"
author: "Stanisław Wasik"
date: "06.11.2020"
output: md_document 
#output: html_document
---

```{r setup, include=FALSE}
library(knitr)
knitr::opts_chunk$set(echo = TRUE, warning=FALSE, message=FALSE)
```

```{r result='hide'}
library(dplyr)
library(ggplot2)
require(reshape2)

df <- data.frame(diamonds)
```

## Wyświetl histogram zmiennej depth
```{r}
qplot(main="Depth Histogram", xlab="depth") + geom_histogram(mapping=aes(depth), data=df, fill=I("white"), col=I("red"))
```

## Ustaw szerokość kubełka histogramu na 0.2
```{r}
qplot(main="Depth Histogram", xlab="depth") + geom_histogram(mapping=aes(depth), data=df, fill=I("white"), col=I("red"), binwidth=0.2)
```

## Ogranicz oś x do przedziału [55, 70]
```{r}
qplot(main="Depth Histogram", xlab="depth") + geom_histogram(mapping=aes(depth), data=df, fill=I("white"), col=I("red"), binwidth=0.2) + xlim(55,70)
```

## Sprawdź jak zmienna cut wpływa na histogram:

### za pomocą koloru
```{r}
qplot(main="Depth Histogram grouped by cut", xlab="depth") + geom_histogram(mapping=aes(depth, color=cut), data=df, binwidth=0.2) + xlim(55,70)
```

### za pomocą paneli
```{r}
qplot(main="Depth Histogram grouped by cut", xlab="depth") + facet_wrap(~cut) + geom_histogram(mapping=aes(depth), data=df, fill=I("white"), col=I("red"), binwidth=0.2) + xlim(55,70)
```

## Powtórz kroki dla zmiennej price (być może zmieniając wartości części parametrów)

### Wyświetl histogram zmiennej price
```{r}
qplot(main="Price Histogram", xlab="price") + geom_histogram(mapping=aes(price), data=df, fill=I("white"), col=I("red"))
```

### Ustaw szerokość kubełka histogramu
```{r}
qplot(main="Price Histogram", xlab="price") + geom_histogram(mapping=aes(price), data=df, fill=I("white"), col=I("red"), binwidth=250)
```

### Ogranicz oś x 
```{r}
qplot(main="Price Histogram", xlab="price") + geom_histogram(mapping=aes(price), data=df, fill=I("white"), col=I("red"), binwidth=250) + xlim(350,15000)
```

### Sprawdź jak zmienna cut wpływa na histogram:

### za pomocą koloru
```{r}
qplot(main="Price Histogram grouped by cut", xlab="price") + geom_histogram(mapping=aes(price, color=cut), data=df, binwidth=250) + xlim(350,15000)
```

### za pomocą paneli
```{r}
qplot(main="Price Histogram grouped by cut", xlab="price") + facet_wrap(~cut) + geom_histogram(mapping=aes(price), data=df, fill=I("white"), col=I("red"), binwidth=250) + xlim(350,15000)
```

## Zwizualizuj relację między zmiennymi carat i price
```{r}
qplot(ylab="price", xlab="carat") + geom_point(data=df, mapping=aes(y=price, x=carat, color=cut), size=.3) + geom_smooth(data=df, method = "gam", mapping=aes(x=carat, y=price))
```