---
title: "Powtarzalne eksperymenty"
author: "Stanisław Wasik"
date: "06.11.2020"
output: html_document
---

```{r setup, include=FALSE}
library(knitr)
knitr::opts_chunk$set(echo = TRUE, warning=FALSE, message=FALSE)
```

## Wczytywanie danych (bibliotek)
```{r result='hide'}
library(EDAWR)
library(dplyr)
library(ggplot2)
require(reshape2)
```

## Cache'owanie bloku wczytującego dane
```{r cache=TRUE}
df <- data.frame(tb)
```

## Prezentacja krótkiego podsumowania danych w zbiorze
```{r}
knitr::kable(summary(df), na.rm=TRUE)
```

## Prezentacja liczby zachorowań z podziałem na płeć
```{r}
df %>% 
  rowwise %>% 
  mutate(total=sum(child, adult, elderly, na.rm=TRUE)) %>% 
  group_by(sex) %>% 
  summarise(count=sum(total)) %>% 
  knitr::kable()
```

## 5. Prezentacja na wykresie liniowym sumarycznej liczby zachorowań wśród dzieci, dorosłych i osób starszych w kolejnych latach
```{r}
df %>% 
  rowwise %>% 
  mutate(total=sum(child, adult, elderly, na.rm=TRUE)) %>%
  group_by(year) %>%
  summarise(child=sum(child, na.rm=TRUE), adult=sum(adult, na.rm=TRUE), elderly=sum(elderly, na.rm=TRUE)) %>%
  melt(id.vars = 'year', variable.name = 'series') %>%
  ggplot(aes(year,value)) + geom_line(aes(colour = series))
```

## 6. Prezentacja sumarycznej liczby zachorowań osobno dla każdego kraju
```{r}
df %>% 
  rowwise %>% 
  mutate(total=sum(child, adult, elderly, na.rm=TRUE)) %>%
  group_by(country, year) %>% 
  summarise(total=sum(child, na.rm=TRUE) + sum(adult, na.rm=TRUE) + sum(elderly, na.rm=TRUE)) %>%
  ggplot(aes(year,total,colour=country)) + geom_line(show.legend = FALSE)

```
